臺灣高等法院臺中分院刑事判決　　　　100年度上訴字第303號
上　訴　人　臺灣臺中地方法院檢察署檢察官
上　訴　人
即　被　告　陳妙雯
選任辯護人　施家治律師
上列上訴人等因被告毒品危害防制條例案件，不服臺灣臺中地方
法院99年度訴字第2221號中華民國99年12月23日第一審判決(起
訴案號：臺灣臺中地方法院檢察署99年度偵字第13789、14512號
)，提起上訴，本院判決如下：
    主  文
原判決關於陳妙雯販賣第二級毒品暨定應執行刑部分撤銷。
陳妙雯被訴販賣第二級毒品部分無罪。
其餘之上訴駁回。
本判決販賣第一級毒品上訴駁回部分，主刑部分應執行有期徒刑
拾年陸月。
    犯罪事實
一、陳妙雯前曾於民國(下同)93年間，因違反毒品危害防制條例
    案件，經臺灣臺中地方法院以93年度訴字第2443號判決，各
    判處有期徒刑1年、9月，應執行有期徒刑1年8月確定，於95
    年8月31日縮短刑期執行完畢。又於96年間，因違反毒品危
    害防制條例案件，經臺灣臺中地方法院以96年度訴字第484
    號判決，各判處有期徒刑1年4月、10月，應執行有期徒刑2
    年，嗣各減刑為有期徒刑8月、5月，應執行有期徒刑1年確
    定。又於96年間，因違反毒品危害防制條例案件，經臺灣臺
    中地方法院以96年度訴字第1261號判決，於減刑後各判處有
    期徒刑6月15日、6月15日、7月、7月，應執行有期徒刑1年8
    月確定，與前開減刑後之有期徒刑8月、5月，再定應執行刑
    有期徒刑2年7月確定，於98年4月9日假釋出獄，98年8月14
    日縮刑期滿執行完畢。陳妙雯復明知海洛因屬於毒品危害防
    制條例第2條第2項第1款所列管之第一級毒品，不得非法持有
    、販賣，竟基於販賣第一級毒品海洛因以營利之犯意，以其
    所持有何人所有不明之門號0000000000號行動電話(以繆國
    基之名義申請為使用登記人)作為販賣毒品之聯絡工具，而
    分別：
  於99年4月4日17時4分、19時59分，莊金村以00-00000000號
    家用電話，撥打陳妙雯所持用之0000000000號行動電話，洽
    購第一級毒品海洛因毒品之交易事宜，雙方約妥交易之價格
    、地點後，隨即於同日20時30分左右，由陳妙雯將第一級毒
    品海洛因1包，攜至約定之國道一號高速公路中清交流道下
    方，以新臺幣(下同)1000元之價格將該包第一級毒品海洛因
    販賣予莊金村。
  於99年4月7日中午12時18分5秒，莊金村以00-00000000號家
    用電話，撥打陳妙雯所持用之0000000000號行動電話，洽購
    第一級毒品海洛因毒品之交易事宜，雙方約妥交易之價格、
    地點後，隨即於同日14時左右，由陳妙雯將第一級毒品海洛
    因1包，攜至約定之國道一號高速公路中清交流道下方，以
    1000元之價格將該包第一級毒品海洛因販賣予莊金村。
  於99年4月14日15時52分54秒、15時52分54秒，莊金村以00-
    00000000號家用電話，撥打陳妙雯所持用之0000000000號行
    動電話，洽購第一級毒品海洛因毒品之交易事宜，雙方約妥
    交易之價格、地點後，隨即於同日15時52分後之某時，由陳
    妙雯將第一級毒品海洛因1包，攜至約定之臺中市○區○○
    路與健行路交岔路口，以1000元之價格將該包第一級毒品海
    洛因販賣予莊金村。
  於99年4月18日中午12時17分41秒，莊金村以00-00000000號
    家用電話，撥打陳妙雯所持用之0000000000號行動電話，洽
    購第一級毒品海洛因毒品之交易事宜，雙方約妥交易之價格
    、地點後，隨即於同日12時17分後某時，由陳妙雯將第一級
    毒品海洛因1包，攜至約定之國道一號高速公路中清交流道
    下方，以1000元之價格將該包第一級毒品海洛因販賣予莊金
    村。
二、嗣於99年6月9日上午10時左右，經警持臺灣臺中地方法院檢
    察署檢察官核發之拘票，在臺中市○○區○○路3段36號「
    林新醫院」第218號門診室前拘獲陳妙雯到案。陳妙雯於偵
    查中，於99年6月10日、99年6月30日經借訊外出查證時，供
    出毒品來源，因而破獲其上手即販賣第一級毒品海洛因之犯
    行之張素桃(經臺灣臺中地方法院檢察署檢察官以100年度偵
    緝字第225、226號提起公訴，現由臺灣臺中地方法院以100
    年度訴字第1314號審理中)、馬淑娟、伍權峰(該2人均經臺
    灣臺中地方法院檢察署檢察官以99年度偵字第19115號、100
    年度偵字第6399、1550、1678、1679、1680、1681、1682
    、1684、2821、4539、5091、6628、6746、6846、7159號提
    起公訴)、許麗芬(經臺灣臺中地方法院檢察署檢察官偵查結
    果，因此部分販賣海洛因之罪嫌不足，於99年10月19日，以
    99年度偵字第15384號為不起訴處分)。
三、案經臺中憲兵隊及臺中市警察局分別報請臺灣臺中地方法院
    檢察署檢察官偵查起訴。
    理    由
壹、證據能力部分：按被告以外之人於審判外之言詞或書面陳述
    ，除法律有規定者外，不得作為證據。又被告以外之人於審
    判外之陳述，雖不符前4條之規定，而經當事人於審判程序
    同意作為證據，法院審酌該言詞陳述或書面陳述作成時之情
    況，認為適當者，亦得為證據。當事人、代理人或辯護人於
    法院調查證據時，知有第159條第1項不得為證據之情形，而
    未於言詞辯論終結前聲明異議者，視為有前項之同意，刑事
    訴訟法第159條第1項、第159條之5第1項、第2項分別定有明
    文。查本案於言詞辯論終結前，檢察官、上訴人即被告(下
    稱被告)陳妙雯及其選任辯護人對本案證人於警詢、偵查中
    之證詞等證據方法之證據能力，均未聲明異議。本院審酌上
    開言詞陳述及書面陳述作成時之情況，認無顯不適當之情形
    ，至其他文書等證據方法，分別屬於公務員職務上製作及從
    事業務之人於業務上或通常業務過程所須製作之紀錄文書或
    證明文書，均無顯不可信之情況，且採納上開證據方法，尚
    無礙於被告等人於程序上之彈劾詰問權利，而認上開傳聞證
    據合於刑事訴訟法第159條之4、第159條5五等規定，因而均
    具證據能力。又被告之筆錄，係被告本身之供述證據，無傳
    聞證據排除之適用，而被告又無抗辯該等筆錄之作成有出於
    強暴、脅迫、利誘、詐欺、疲勞訊問、違法羈押或其他不正
    之方法，且亦無違反被告訴訟法上權利保障之事項，自得為
    證據，合先敘明。
貳、有罪部分：
一、訊據被告陳妙雯對於上揭犯罪事實，於原審及本院審理中均
    坦承不諱，核與證人莊金村於警詢、檢察官偵查及原審(見
    偵字第13789號卷第19至22頁、第31至33頁、原審卷第92至
    96頁)所證述之情節相符，並有通訊監察書(見聲搜字第2033
    號卷第12至15頁)、通訊監察譯文(見偵字第13789號卷第35
    頁)、蒐證照片(見偵字第13789號卷第27頁)等附卷可資佐證
    ，本件復無證據顯示證人莊金村之上開供述，係為邀得減刑
    之輕典而為供述，其所為之供述自可確信為真實，足以作為
    本件認定被告販賣毒品之證據。從而，被告之自白，既有如
    上之證據可加佐證，其自白堪予採信而與事實相符。參以近
    年來毒品之濫用，危害國民健康與社會安定日益嚴重，治安
    機關對於販賣毒品之犯罪行為，無不嚴加查緝，各傳播媒體
    對於政府大力掃毒之決心亦再三報導，已使毒品不易取得且
    物稀價昂，苟被告於買賣之過程中無利可圖，縱屬至愚，亦
    無甘冒被取締移送法辦判處重刑之危險而平白從事海洛因買
    賣之理，是其販入之價格必較其出售之價格為低，而有從中
    賺取買賣價差牟利之意圖，應屬合理認定，足認其確有營利
    之意圖無疑。綜上所述，本件事證明確，被告上開販賣第一
    級毒品之犯行均堪以認定，應予依法論科。
二、查海洛因屬鴉片類毒品，施用者會產生興奮、自暴自棄、急
    於依賴藥物、情緒不穩定，瞳孔收縮、精神弛怠、性衝動減
    弱、產生幻覺、視力減退、便秘、呼吸抑制、嘔吐、言語發
    生障礙、注意力分散等症狀。濫用過量者會因昏睡、昏迷、
    體溫下降、血壓降低、呼吸抑制導致休克而死。施用者在極
    短的時間內，就會因為耐藥性的產生而使需求量急速增加，
    使心理上或生理上都會對海洛因產生強烈的渴求與依賴，一
    旦成癮，戒治困難，是以海洛因業經列為毒品危害防制條例
    第2條第2項第1款之第一級毒品，不得非法持有及販賣。核
    被告陳妙雯販賣第一級毒品海洛因予證人莊金村之犯行，係
    犯毒品危害防制條例第4條第1項之販賣第一級毒品罪。被告
    因販賣而持有海洛因，其持有之低度行為應為販賣之高度行
    為所吸收，不另論罪。又查被告前曾於93年間，因違反毒品
    危害防制條例案件，經臺灣臺中地方法院以93年度訴字第
    2443號判決，各判處有期徒刑1年、9月，應執行有期徒刑1
    年8月確定，於95年8月31日縮短刑期執行完畢。又於96年間
    ，因違反毒品危害防制條例案件，經臺灣臺中地方法院以96
    年度訴字第484號判決，各判處有期徒刑1年4月、10月，應
    執行有期徒刑2年，嗣各減刑為有期徒刑8月、5月，應執行
    有期徒刑1年確定。又於96年間，因違反毒品危害防制條例
    案件，經臺灣臺中地方法院以96年度訴字第1261號判決，於
    減刑後各判處有期徒刑6月15日、6月15日、7月、7月，應執
    行有期徒刑1年8月確定，與前開減刑後之有期徒刑8月、5
    月，再定應執行刑有期徒刑2年7月確定，於98年4月9日假釋
    出獄，98年8月14日縮刑期滿執行完畢，此有臺灣高等法院
    被告前案紀錄表1份在卷可查，其於5年以內故意再犯本件有
    期徒刑以上之罪，均為累犯，除販賣第一級毒品罪之法定本
    刑為死刑或無期徒刑部分依法不得加重外，應依刑法第47條
    第1項規定就併科罰金部分加重其刑。再查被告陳妙雯就犯
    罪事實欄所示之販賣第一級毒品犯行，於偵查(見偵字第
    13789號卷第123頁)及審判中(見原審卷第19頁背面)均自白
    犯行，應依毒品危害防制條例第17條第2項之規定減輕其刑
    。另被告陳妙雯犯本案之販賣第一級毒品罪，供出毒品來源
    ，因而查獲其上手之正犯即販賣第一級毒品海洛因之案外人
    張素桃(經臺灣臺中地方法院檢察署檢察官以100年度偵緝字
    第225、226號提起公訴，現由臺灣臺中地方法院以100年度
    訴字第1314號審理中)、馬淑娟、伍權峰(該2人均經臺灣臺
    中地方法院檢察署檢察官以99年度偵字第19115號、100年度
    偵字第6399、1550、1678、1679、1680、1681、1682、1684
    、2821、4539、5091、6628、6746、6846、7159號提起公訴
    )、許麗芬(經臺灣臺中地方法院檢察署檢察官偵查結果，因
    此部分販賣海洛因之罪嫌不足，於99年10月19日，以99 年
    度偵字第15384號為不起訴處分)等人，此有臺灣臺中地方法
    院檢察署99年8月26日中檢輝雲99偵13789字第117110號函、
    憲兵司令部台中憲兵隊99年9月13日憲隊台中字第
    0990000464號函及所檢附之台中憲兵隊職務報告書各1份在
    卷可憑(見原審卷第57至60頁)，並有起訴書2份、不起訴處
    分書1份在卷可憑，是均應依毒品危害防制條例第17條第1項
    之規定各減輕其刑(犯罪事實欄部分則遞予減輕其刑)。另
    按販賣第一級毒品罪之法定刑為「死刑或無期徒刑；處無期
    徒刑者，得併科2千萬元以下罰金」。然同為販賣第一級毒
    品之人，其原因動機不一，犯罪情節未必盡同，或有大盤毒
    梟者，亦有中、小盤之分，甚或僅止於吸毒者友儕間為求互
    通有無之有償轉讓者亦有之，其販賣行為所造成危害社會之
    程度自屬有異，法律科處此類犯罪，所設之法定最低本刑卻
    同為「無期徒刑，得併科2千萬元以下罰金」，不可謂不重
    。於此情形，倘依其情狀處以相當之有期徒刑，即足以懲儆
    ，並可達防衛社會之目的者，自非不可依客觀之犯行與主觀
    之惡性二者加以考量其情狀，是否有可憫恕之處，適用刑法
    第59條之規定酌量減輕其刑，期使個案裁判之量刑，能斟酌
    至當，符合比例原則。查被告所為之本件販賣第一級毒品犯
    行，其販賣對象僅有1人，且其販賣價格僅各為1000元，總
    金額僅有4000元，與大量出售第一級毒品以賺取巨額利潤者
    ，尚屬有別，且被告本身亦染有毒癮，以其犯罪情節論，惡
    性尚非重大不赦，若以毒品危害防制條例第4條第1項所規定
    之法定本刑科處刑罰，均實屬情輕法重，在客觀上尚足以引
    起一般之同情，即有堪資憫恕之處，本院認依其情狀分別處
    以相當之有期徒刑，已足以懲儆，並可達防衛社會之目的，
    爰均適用刑法第59條之規定，酌量減輕其刑，並遞予減輕其
    刑。被告所犯之罪，有上開刑之加重及減輕事由，爰依刑法
    第71條第1項之規定先加重再各遞減之。再被告所犯上開4次
    販賣第一級毒品之行為，犯意各別，行為互殊，應予分論併
    罰。
三、原審經審理結果，認被告陳妙雯販賣第一級毒品罪行明確，
    適用毒品危害防制條例第4條第1項、第17條第1、2項、第19
    條第1項，刑法第11條、第47條第1項、第59條等規定，並審
    酌被告品行不佳，不知戒慎惕勵，明知毒品具有成癮性、濫
    用性，對社會深具危害，被告年輕力壯，不思正當工作營生
    ，竟為謀個人私利，無視於政府制定毒品危害防制條例之立
    法美意，及毒品對於自身健康之戕害及國家對於杜絕毒品犯
    罪之禁令，販賣第一級毒品海洛因，危害國民身體健康及社
    會治安，並造成毒品之泛濫，毒品危害國民健康，擾亂社會
    治安，販賣毒品對社會之危害尤鉅，更應嚴加非難，所為實
    乃法所不容而懸為厲禁，而購買毒品者，甚多因施用毒品之
    結果，無工作能力，且一般均無正當工作收入，若非尋求親
    友經濟奧援，常會藉竊盜、搶奪等行為或再將購入之毒品重
    新販出牟利，以資作購買毒品費用，是其惡性不可謂不重，
    所生危害不小，惡性頗值菲議，無從寬貸，兼衡酌被告販賣
    毒品之次數、販賣所得、被告犯罪之動機、目的、手段、所
    生危害及犯罪後被告已坦認罪愆等一切情狀，分別從輕量有
    期徒刑4年、7年10月、7年10月、7年10月之刑。復就沒收部
    分說明被告陳妙雯本件前開販賣第一級毒品海洛因之因犯罪
    所得之財物共4000元，雖均未扣案，然係因犯前開之罪所得
    之財物，均仍應依毒品危害防制條例第19條第1項之規定，
    各應於其主刑下併予宣告沒收之，如全部或一部不能沒收時
    ，以其財產抵償之。另以未扣案之門號0000-000000號行動
    電話1支，雖為被告陳妙雯持用以資供作為交易毒品之聯絡
    工具，惟該行動電話係以案外人繆國基之名義申請為使用登
    記人，並非屬被告陳妙雯所有，並不合乎毒品危害防制條例
    第19條第1項應沒收之物，應以屬被告所有為限之規定，爰
    不予依法宣告沒收等情，核無違誤，量刑亦已審酌被告犯罪
    之一切情狀，要屬妥適。被告上訴意旨請求從輕量刑，檢察
    官上訴意旨指摘原審量刑過輕，經核均無理由，應予以駁回
    此部分之上訴。此部分上訴駁回部分並定其應執行之刑。
參、無罪部分：
一、檢察官公訴意旨另以：被告陳妙雯除上開犯行外，另基於轉
    讓第一級毒品海洛因之犯意，於99年3月底之某日，在豐原
    交流道下方之7-11超商前方，無償轉讓數量不詳之第1級毒
    品海洛因予友人莊貽筑。又基於販賣第二級毒品甲基安非他
    命之犯意，於99年3月11日晚間，在臺中市○○區○○路與
    進化路交岔路口附近之某汽車旅館，以3000元之代價，出售
    甲基安非他命予鄒智然。又基於販賣第二級毒品甲基安非他
    命之犯意，於99年3月12日下午，在臺中市北屯區○○○街
    之某花園旅館內，販賣3000元之甲基安非他命予鄒智然。因
    認被告陳妙雯另涉犯毒品危害防制條例第8條第1項之轉讓第
    一級毒品罪嫌、同條例第4條第2項之販賣第二級毒品罪嫌等
    語。
二、按犯罪事實應依證據認定之，無證據不得認定犯罪事實，又
    不能證明被告犯罪者，應諭知無罪之判決，刑事訴訟法第
    154條第2項及第301條第1項分別定有明文。次按刑事訴訟法
    上所謂認定犯罪事實之證據，係指足以認定被告確有犯罪行
    為之積極證據而言；如未能發現相當證據或證據不足以證明
    ，自不能以推測或擬制之方法，以為裁判基礎(最高法院29
    年度上字第3105號、40年度臺上字第86號判例參照)。又認
    定犯罪事實所憑之證據，雖不以直接證據為限，間接證據亦
    包括在內；然而無論直接或間接證據，其為訴訟上之證明，
    須於通常一般之人均不致有所懷疑，而得確信其為真實之程
    度者，始得據為有罪之認定，倘其證明尚未達到此一程度，
    而有合理之懷疑存在時，致使無從形成有罪之確信，根據罪
    證有疑，利於被告之證據法則，即不得據為不利被告之認定
    (最高法院76年度臺上字第4986號號判例參照)。又檢察官就
    被告犯罪事實，應負舉證責任，並指出證明之方法，刑事訴
    訟法第161條第1項定有明文，因此，檢察官對於起訴之犯罪
    事實，應負提出證據及說服之實質舉證責任。倘其所提出之
    證據，不足為被告有罪之積極證明，或其指出證明之方法，
    無從說服法院以形成被告有罪之心證，基於無罪推定之原則
    ，自應為被告無罪判決之諭知(最高法院92年度臺上字第128
    號判例參照)。
三、本件檢察官認被告陳妙雯另涉有上開轉讓第一級毒品海洛因
    罪嫌，無非以上揭事實，有被告陳妙雯之自白，及證人莊貽
    筑之證詞、通訊監察書、通訊監察譯文、蒐證照片等為其論
    據。訊之被告陳妙雯固不諱言其曾於99年3月28日下午16時
    左右，在豐原交流道下方之7-11超商前方，將約1000元份量
    之第一級毒品海洛因，無償轉讓予友人莊貽筑等情，惟堅詞
    否認犯罪，辯稱：其是與證人莊貽筑同時跟別人買，別人交
    給她們後，伊將海洛因拿給證人莊貽筑，當場各自分取應有
    之份量，其並未犯罪等語。經查：
  證人莊貽筑於警詢中證稱：伊有請被告陳妙雯幫伊調過第一
    級毒品海洛因。伊係於99年3月底，打電話叫被告陳妙雯幫
    其調1000元之第一級毒品海洛因。伊與被告陳妙雯約在台中
    縣豐原交流道下右手邊之7-11超商，交給伊1小包第一級毒
    品海洛，其有交給被告陳妙雯1000元，有沒有賺伊價差伊不
    清楚等語(見偵字第13789號卷第41頁)；於偵查中證稱：伊
    有向被告陳妙雯借錢及請被告陳妙雯幫伊調第一級毒品海洛
    因。因當時伊找不到藥頭，所以請被告陳妙雯幫伊調一下，
    時間係於99年3月底，電話中伊是跟被告陳妙雯講伊找不到
    藥頭，要過去找被告陳妙雯。伊是用公共電話與被告聯絡，
    伊是見面後才跟被告陳妙雯講要跟被告陳妙雯拿1000元之第
    一級毒品海洛因。伊等是約在豐原交流道往豐原方向右邊之
    7-11超商，見面後，伊是跟「大貓」講伊找不到藥頭，可否
    幫伊調一下，伊要1000元之第一級毒品海洛因。被告陳妙雯
    就叫伊在7-11超商等一下，大約過了40分鐘，被告陳妙雯之
    朋友就拿1000元之第一級毒品海洛因過來給伊。1000元在第
    一次見面時，伊就交給「大貓」了。「大貓」賣給伊之第一
    級毒品海洛因都會多給伊一些量等語(見偵字第13789號卷第
    52至53頁)；又於原審證稱：「時間約在99年3月28日下午16
    時許左右，我打電話給被告陳妙雯，我麻煩他幫我找藥頭，
    準備要購買第一級毒品海洛因，之後，約定在豐原交流道下
    方之加油站對面之7-11超商，見面之後，我們就一同上了1
    部白色SUZUKI轎車，車上有1名男性載著大貓(即是被告)，
    我跟大貓就一起合資跟開車之男性購買毒品。我出資1000元
    ，她也出資1000元，我是先交付1000元給被告，被告收受之
    後，再將她自己的1000元跟我交付給她的1000元共計2000元
    交付給該男性友人。該男性友人是被告的朋友，我不知道他
    的真實姓名，但是他的年紀約30餘歲，將近40歲，被告交付
    2000元給該男子後，該男子就拿第一級毒品海洛因1包給被
    告，在車上我們就將該海洛因分成2小包，我們是向該男子
    要了1個空的塑膠袋，就將原來的毒品倒一半過來，分裝成
    2包，而我拿比較多那包，另1包是由被告拿去，我拿完毒品
    之後，我就下車，而被告還在車上，我要下車時，我聽到被
    告說她要該男子載送她去購買滷味或是炸雞排。...(何以妳
    於警詢、偵查中所稱，係你們2人先在超商見面，之後，該
    男子才來，之後才拿1000元之海洛因給妳們，且1000元是你
    在超商時就已經交付給被告，與妳今日所述不符？)我當時
    是有施用毒品意識不是很清楚，因為我有回想，所以我今日
    所述才實在。...(妳於警詢及檢察官那邊證述，你跟大貓交
    情蠻好的？) 我承認，因為她有照顧我家的小孩，而且我生
    活困難時，她會幫忙我，也會照顧我。」等語(見原審卷第
    134頁背面至136頁)。基上所述，證人莊貽筑或稱伊有交錢
    給被告，被告則交給伊海洛因，或稱伊交錢給被告，再由被
    告之友人拿海洛因給伊，或稱係伊與被告各出1000元合資向
    某男子購買海洛因再分裝成2包，前後供述之內容莫衷一是
    ，顯有瑕疵可指。
  再者，公訴人所舉之通訊監察譯文表(見偵字第13789號卷第
    56頁)，均係被告與證人莊貽筑於99年4月12日至同年月20日
    之通話內容，而蒐證照片(見偵字第13789號卷第67頁)之日
    期，亦係於99年4月15日所拍攝，均與公訴意旨所指被告陳
    妙雯無償提供第一級毒品海洛因之日期即99年3月底某日無
    關，自無從採為不利被告認定之證據。
  從而，依上說明，本件證人莊貽筑之證述前後不一，通訊監
    察譯文表及蒐證照片又與起訴事實無關，自難以作為被告自
    白以外之補強證據。則被告於偵查、原審曾為之自白，即難
    認確與事實相符，而得採為判決之基礎。又刑事被告依法不
    負自證無罪之義務，故在別無積極證據之情形下，自難違反
    刑事訴訟法第154條之規定，以單純被告陳妙雯自白之行為
    ，認定被告陳妙雯有「無償轉讓數量不詳之第一級毒品海洛
    因予友人莊貽筑」之行為。此外，復查無其他積極證據足資
    證明被告陳妙雯此部分之犯罪，原審因而就此部分為無罪之
    諭知，即無不合之處。檢察官雖以被告於偵查中有自白、且
    有通聯紀錄可佐，證人莊貽筑於原審之證詞係迴護被告之詞
    等情提起上訴，請求本院撤銷改判等語，惟本院認證人莊貽
    筑之證詞前後不一、通聯紀錄與起訴事實無關，無從採為不
    利被告之認定，已如前述，則檢察官仍執以提起上訴，經核
    並無理由，亦應駁回此部分之上訴。
四、本件檢察官認被告陳妙雯另涉有上開販賣第二級毒品甲基安
    非他命罪嫌，無非以上揭事實，有證人鄒智然之證詞、通訊
    監察書、通訊監察譯文、蒐證照片等為其論據。訊之被告陳
    妙雯固對於其綽號為「大貓」，其所持用之行動電話號碼為
    0000000000號，證人鄒智然之綽號為「國泰」，證人鄒智然
    之行動電話號碼為0000000000號，卷附之行動電話
    0000000000號與0000000000號之通聯譯文係其所為等之事實
    坦承不諱，然堅決否認有何販賣第二級毒品甲基安非他命予
    證人鄒智然之犯行，辯稱：證人鄒智然是因為伊之前供述證
    人鄒智然販毒，所以證人鄒智然才這樣指述伊的，其實伊是
    無償免費提供第二級毒品安非他命給證人鄒智然施用的，時
    間是在99年3月12日晚上21時左右，地點是在臺中市○○路
    與大雅路口附近之文心會館大樓8樓，數量是足夠供給1次施
    用之份量，當時有證人唐政裕陪同伊一同前往，該地點是證
    人鄒智然租賃地點。伊真的沒有販賣2次第二級毒品安非他
    命給證人鄒智然，伊是請證人鄒智然介紹人叫伍權峰給伊認
    識，伊是跟伍權峰購買第二級毒品安非他命，因為伊在筆錄
    上有提及這點，所以證人鄒智然反咬伊，因為伊跟憲調組說
    證人鄒智然跟伍權峰是同一集團，而且曾經由證人鄒智然送
    第二級毒品安非他命給伊，而伊購毒款是交給另一個女生，
    因此證人鄒智然懷恨，所以陷害伊。伊與證人鄒智然之監聽
    譯文裡面所謂「朋友」，證人鄒智然稱係指第二級毒品安非
    他命之意思，該「朋友」是指伍權峰才對。伊沒有販賣第二
    級毒品安非他命2次予證人鄒智然等語。經查：
  按修正刑事訴訟法第154條證據裁判主義之規定，乃揭櫫國
    際公認之刑事訴訟無罪推定原則，為修正刑事訴訟法保障被
    告人權之重要指標，法院自應嚴守此一原則，在檢察官所舉
    證據及法院依法定職權調查所得之證據，足以證明被告有罪
    之前，自應推定其無罪。若所得證據其為訴訟上之證明，尚
    未達於通常一般人均不致有所懷疑，而得確信其為真實之程
    度者，自不能為有罪之認定，此為上開無罪推定原則之當然
    闡釋，自不能因犯罪之調查難易不同而有異，其理甚明。又
    施用毒品者所稱其向某人買受毒品之指證，不得作為有罪判
    決之唯一證據，仍須調查其他必要之證據，以察其是否與事
    實相符，良以毒品買受者之指證，其憑信性於通常一般人已
    有所懷疑，尚難確信其為真實。況依毒品危害防制條例第17
    條之規定，其供出毒品來源而破獲者，復得減輕其刑，則其
    指證之真實性猶有疑慮，是施用毒品者之指證，其真實性有
    待其他必要證據加以補強。茲所謂必要之補強證據，固不以
    證明販賣毒品犯罪構成要件之全部事實為必要，但以與施用
    者之指證具有相當之關聯性為前提，其經與施用者之指證綜
    合判斷，已達於通常一般人均不致有所懷疑，而得確信施用
    者之指證為真實者，始得為有罪之認定，此為無罪推定原則
    之必然推演。」此經最高法院著有93年度臺上字第6750號判
    決意旨可資參照（另同院90年度臺上字第3115號、94年度臺
    上字第2033號、95年度臺上字第6850號、96年度臺上字第
    1029號、97年度臺上字第2281號判決意旨亦同）。亦即，施
    用毒品者之指證，其真實性有待其他必要之證據加以補強，
    若施用毒品者之指證，其真實性仍有合理之懷疑存在時，在
    此項合理之懷疑未澄清前，自不能遽為有罪之判斷，茲所謂
    其他必要之補強證據，即在排除此項合理之懷疑，使之達於
    可得確信之程度，否則即應為被告有利之推定，此亦為刑事
    訴訟法第154條，犯罪事實應依證據認定之證據裁判原則，
    及因保障被告人權，無罪推定原則之所在，此項刑事訴訟基
    本原則，不能因販賣毒品行為之期間短暫、方法隱密、對象
    單純，以致查獲不易、搜證困難等原因而放棄，或減低對於
    犯罪構成要件應予嚴格證明之堅持，此項基本原則應為法官
    證據證明力自由判斷職權行使之限制。
  證人鄒智然於99年6月24日檢察官偵訊中證稱：「(你是否曾
    向陳妙雯買過毒品？)有，我買過很多次，我們都是約在中
    清路交流道的全家便利商店，我都是跟她買安非他命跟海洛
    因，是從99年3月開始買至4月初。...(你有無賣過毒品給陳
    妙雯？)我絕對沒有，我都是向她買毒品。」等語(見偵字第
    13789號卷第73頁)；又於99年7月16日檢察官偵訊中證稱：
    「(你是跟陳妙雯拿何毒品？)安非他命。(99年3月間有無跟
    陳妙雯買過毒品？)有。...其中99年3月11日下午11時41分
    50秒、99年3月12日上午11時29分0秒、99年3月12日下午12
    時2分44秒、99年3月12日下午13時4分52秒、99年3月12日下
    午5時50分34秒就是我向她買安非他命的對話。(99年3月11
    日下午11時41分50秒監聽譯文是何意思？)朋友就是安非他
    命，我的意思就是我要跟她買安非他命，我們是約在北屯路
    與進化路的太陽汽車旅館交易，我跟她買了3000元的安非他
    命。(99年3月12日上午11時29分0秒監聽譯文是何意思？)老
    闆娘就是馬妞，當天我們確實在玩大老二，所以也邀陳妙雯
    過來，馬妞要順便跟陳妙雯買安非他命。(99年3月12日下午
    12時2分44秒監聽譯文是何意思？)我們在遼陽四街的花園旅
    館等陳妙雯。我在電話裡只是跟陳妙雯(說)我們在這邊等她
    ，叫她快來。(99年3月12日下午13時4分52秒監聽譯文是何
    意思？)因為陳妙雯還沒有來，所以我們又打電話催她。(99
    年3月12日下午5時50分34秒監聽譯文是何意思？)陳妙雯已
    到遼陽四街的花園旅館，我有跟陳妙雯買3000元的安非他命
    。」等語(見偵字第13789號卷第119至120頁)；又於原審審
    理中證稱：「(在庭被告陳妙雯綽號為何？)大貓。(99年3月
    11日有1通譯文，該通聯是否係你跟大貓之通聯？)是的。(
    上開通聯係聯絡何事情？)...就是如之前證述所述。(轉身
    向被告陳妙雯稱：你不要叫很多人到我家恐嚇我。)我們上
    開通聯就是講毒品的事情，第二級毒品安非他命是被告陳妙
    雯以3000元代價販賣給我的，地點是在臺中市○○區○○路
    與北屯路交叉路口之太陽汽車旅館。(被告陳妙雯揚稱，鄒
    智然我跟你是朋友，我很挺你，你不要誤會我，我沒有販賣
    你毒品)。(99年7月16日檢察官有偵訊你，詢問你99年3月11
    日下午之監聽譯文是何意思，你提及是跟被告陳妙雯以3000
    元交易第二級毒品安非他命，地點是在太陽汽車旅館，是否
    屬實？)實在。(你在檢察官詢問時，有說明99年3月12日之
    監聽譯文是何意思，你表示說，馬妞是跟被告陳妙雯購買第
    二級毒品安非他命，是否屬實？)屬實，馬妞就是馬淑娟。(
    你認識伍權峰嗎？)認識。(剛剛被告供述她是要透過你向伍
    權峰購買毒品，是否如此？)沒有，怎會有這樣的事情，我
    要找伍權峰更困難，而且伍權峰還曾經找小弟來對我開槍，
    所以我不可能跟伍權峰來往，我是因為毒品的關係與伍權峰
    有糾紛。至於被告陳妙雯可不可以自己找到伍權峰我不清楚
    。...(被告陳妙雯有曾經打電話給你，並請你幫他找伍權峰
    嗎？)沒有。(你知道伍權峰有何綽號？)阿峰而已。(你剛剛
    有點激動，並指向被告，並稱被告找人去恐嚇你的家屬，請
    問經過如何，你如何得知？)是監獄裡面的大哥來跟我說的
    ，說大貓本案要我幫他解套，我回他，什麼人來講都一樣，
    我就是沒有在怕。(你剛才有說，恐嚇你的家屬，還是去監
    獄工廠找你？)之前我在囚車上碰到大貓，她叫我幫他解套
    ，不然要將事情鬧大，把我弄得神經病。(她有找人去向你
    家人騷擾，你能確定嗎？)我不知道，只有我妹妹來會客，
    我先前有請人叫我爸媽趕快搬家並把房子賣掉。(你跟被告
    陳妙雯是如何認識的？)是幾年前經朋友介紹認識的。(對於
    本案事發之前，你們交情如何？)交情一般。(你跟被告陳妙
    雯聯絡除了毒品事情外，是否還會有其他事情聯絡？)沒有
    。(你怎麼知道可以找被告陳妙雯購買第二級毒品安非他命
    ？)我忘記了。(99年3月11日23時41分51秒通聯，你打給被
    告陳妙雯稱，你什麼時候要來，朋友在找了。這個朋友是指
    何意思？)朋友就是毒品的暗語，我就是要跟他購買毒品。(
    被告陳妙雯回答：你不是說他在那個，你又回答說，「我另
    外朋友要找啦，聽懂嗎？」是何意思？)我前面所講的朋友
    是指馬淑娟，被告陳妙雯回答說，馬淑娟不是正在忙嗎？我
    後面所說的朋友，是指代號，就是糖果即是第二級毒品安非
    他命的意思。(這通電話聯絡完之後，是在何時完成交易？)
    聯絡完之後，被告陳妙雯讓我在太陽汽車旅館等了一段時間
    才完成交易，時間已經到99年3月12日凌晨。(你們交易當時
    有何人在場？)我、馬淑娟、被告陳妙雯及她的1位男性朋友
    。(該男性朋友你是否認識？)不認識，但是他是1個客家人
    ，並不是剛才到庭之證人唐政裕。(當天有何人跟被告陳妙
    雯購買毒品？)我跟馬淑娟都有要買，我拿3000元要跟被告
    購買，至於馬淑娟拿多少錢我並不清楚。(你在3月12日11點
    29分有發簡訊給被告陳妙雯，說老闆娘大老二等是什麼意思
    ？)老闆娘是指馬淑娟，這通簡訊是要玩牌的意思。(你在3
    月12日12時50分20秒你又發簡訊給被告陳妙雯，該通簡訊是
    何意思？)我就是要被告陳妙雯去找朋友來賭博。(你在3月
    12日你發簡訊給被告陳妙雯說要來玩牌，之後，為何跟他交
    易毒品？)有的，是在進化路、北屯路那次，我找她來玩牌
    順便買第二級毒品安非他命來施用。(這次的通聯何以都沒
    有講到朋友等毒品暗語？)因為吸毒的人熟悉了以後，不用
    特別講，也可以知道打電話的目的是要購買毒品。(99年3月
    12日17時50分34秒通聯內容，該通聯內容有個Ｃ，Ｃ是指何
    人？)就是阿峰，即是伍權峰，就是馬淑娟的小狼狗。(3月
    12日你們在何時交易？)時間太久，我會模糊，而第2次交易
    地點是在臺中市北屯區○○○街花園商務汽車旅館，第1次
    才是在臺中市○○路、進化路口的太陽汽車旅館才對。(3月
    12日於花園汽車旅館交易毒品該次有何人在場？)我、馬淑
    娟、伍權峰、被告陳妙雯及被告所帶的1個年紀較大的男人
    。(證人唐政裕當天有無在場？)沒有，我也沒有看到他。(
    陳妙雯當天有帶幾個朋友去？)我只看到年紀大的男子而已
    。(你知道伍權峰及馬淑娟是否有在販賣毒品？)我知道，他
    們兩人確實有在販賣毒品。(陳妙雯有無向伍權峰及馬淑娟
    購買毒品過？)我不知道。(你是否曾經介紹過被告陳妙雯向
    伍權峰購買毒品？)被告陳妙雯比我還早認識伍權峰。(被告
    陳妙雯是否曾經要你介紹藥頭給他認識？)沒有。(99年3月
    11日、3月12日該兩次，你是否知道被告陳妙雯有無跟馬淑
    娟或是伍權峰交易毒品？)我不知道。(你是否知道被告陳妙
    雯毒品來源？)我不知道。(99年3月12日你說在遼陽四街的
    花園旅館內，有被告、伍權峰、馬淑娟、你、還有1個被告
    所帶年紀大的男子在場？)是的。(你如何到上開地點的？)
    我自己去的，我是自己走路去的。(你可以確定伍權峰跟馬
    淑娟是一起來的嗎？)對的。(當時你在旅館內有向被告陳妙
    雯購買3000元的第二級毒品安非他命？)有的。(當時你沒有
    在裡面玩大老二？)我購買毒品後，就直接在裡面施用，我
    並沒有玩大老二。(馬淑娟及伍權峰來旅館的目的為何？)就
    是要向被告陳妙雯購買毒品。(於花園旅館該次，你有親眼
    看到馬淑娟拿錢向被告陳妙雯購買第二級毒品安非他命？)
    有的。(伍權峰也有當場向被告陳妙雯購買第二級毒品安非
    他命？)我不知道。(馬淑娟是否也購買毒品後也是在該處施
    用？)是的。(你指述被告之前是否知道被告之前指述過你？
    )我不知道。(你跟被告陳妙雯，除了她有叫人恐嚇你家人外
    ，你與其有無其他怨恨讎隙？)沒有。(你剛才有提及你不清
    楚被告陳妙雯上手是何人，為何你在99年3月14日偵訊筆錄
    中，證稱被告陳妙雯上手是阿水？)應該是他。(你有無曾經
    跟阿水購買過毒品嗎？)沒有。(你的綽號是否係「國泰」？
    )對的。(被告供述是之前她指述你，所以你挾怨誣賴她，是
    否如此？)沒有，我不會吃飽飽沒事情作。(你有無因為供出
    毒品來源，而在你的案子因而得到減輕刑度？)沒有。(你會
    不會因為供述來源可以得到減刑，所以要證述你向被告購買
    第二級毒品安非他命？)不會的，我的毒品案被判刑10年，
    不會為了減輕一點刑度而去誣賴別人。」等語(見原審卷第
    96頁背面至101頁)；又於本院100年6月23日審理時證稱：「
    (你有無賣安非他命給陳妙雯？)我怎麼可能賣給他。(陳妙
    雯有沒有跟你買海洛因？)沒有。(陳妙雯有無跟你買安非他
    命？)沒有。(有無向陳妙雯買安非他命？)有。(何時買的？
    )忘記了。(什麼地點？)時間過太久了，我忘記了。(買幾遍
    ？)1次。(多少錢？)我有跟陳妙雯買，但是我沒有給她錢。
    (是否因為陳妙雯供出你跟馬妞即馬淑娟共同販賣海洛因，
    所以故意說有跟陳妙雯買，故意誣陷他？)我被抓到那天，
    我身上中了2槍，我與馬淑娟是有冤仇的，檢察官寄起訴書
    來，當時，我是被押去打的。那資料你們都可以去查。(如
    果不是誣陷，為何現在說了第3次，關於陳妙雯跟你買安非
    他命，從第1次檢察官，第2次地院、第3次在高院，為何地
    點、次數都不一樣？做何解釋？)我有跟陳妙雯買，但是我
    沒有拿錢給她，就是這樣而已，否則你自己問被告。(以前
    你都說3000元，為何現在說沒有給錢？)我算是跟陳妙雯賴
    帳。...(當天3月12日，我與你電話聯絡是要做什麼？)我忘
    記了。(3月11日我與你聯絡時，在做什麼？)我忘記了。我
    中槍後，記憶、視力不好。(你確定我販賣毒品地點是在北
    屯區○○○街？)我忘記了。(你剛剛說你跟陳妙雯買安非他
    命，沒有付錢？)是的。(事先，你怎麼跟陳妙雯說的？)我
    印象中，電話中，我好像說有個暗號，要看通聯紀錄，那天
    我跟陳妙雯拿毒品，但是沒有給他錢。(跟陳妙雯拿毒品時
    ，有沒有跟她說要拿多少？)好像是1公克。當時市價3000元
    。(有沒有跟陳妙雯說何時要付錢？)沒有。(陳妙雯事後有
    沒有跟你討這筆錢？)沒有。(為何陳妙雯沒有跟你要？)因
    為我有跟她說我不方便。(何時說的？)過沒多久，我就跟她
    說了。(陳妙雯是否知道你會跟她坳？)陳妙雯不知道。我跟
    他認識很多年，一開始大家都是好朋友，後來，因為知道陳
    妙雯有在使用毒品，所以麻煩他。我只有跟她買過1次而已
    。(之前，檢察官、地院問你時，你是說幾次？)我也是說1
    次。(之前，所說買安非他命的時間、地點、金額是否正確
    ？)正確。(通聯紀錄打電話時間99年3月11日晚上11時40分
    及99年3月12日下午5時50分，這2次打電話有沒有跟陳妙雯
    說要買毒品？)應該是。(這2通是買1次，還是2次？)只有買
    1次，只是聯絡2次。(打2次電話都是說要買安非他命？)是
    的。但只有買1次而已。(究竟是買1次還是2次？)1次而已。
    (交安非他命的地點，第1次太陽汽車旅館、第2次花園商務
    汽車旅館？)有1次，陳妙雯是要找馬淑娟的，2通電話裡面
    ，有1通我跟他說要買毒品，有1通是陳妙雯要找馬淑娟。約
    見面的地點，應該是太陽汽車旅館是要跟馬淑娟見面，而花
    園商務汽車旅館，則是交安非他命的。記得是在汽車旅館裡
    面交的。」等語(見本院該日審判筆錄第4至9頁)。基上所述
    ，證人鄒智然所稱其向被告購買毒品之種類(先稱有海洛因
    與安非他命，後稱僅有安非他命)、次數(先稱很多次，後稱
    2次，再稱1次)、價格(先稱3000元，後稱沒有付錢)、交易
    地點(先稱在全家便利商店，後稱在太陽汽車旅館及花園旅
    館)，前後供述之內容莫衷一是，顯有瑕疵可指。
  再觀之證人鄒智然所持用之門號0000000000號電話與被告陳
    妙雯所持用之門號0000000000號電話之通訊監察譯文(見偵
    字第13789號卷第84至86頁)，就證人鄒智然所指與購買甲基
    安非他命有關之對話內容，其中：
  (1)99年3月11日23時41分50秒：「(被告)：怎樣？(證人)：妳
    啥時要來朋友再找了。(被告)：你不是說他在那個？(證人)
    ：我另外朋友要找啦，聽懂嗎？」
  (2)99年3月12日上午11時29分0秒：「簡訊：老闆娘找玩大老二
    快回電」
  (3)99年3月12日下午12時2分44秒：「(被告)：等一下我老闆找
    我。(證人)：我跟說在我們上次玩牌那邊啦！(被告)：嗯！
    (證人)：妳差不多多久？(被告)：要半小時欸！因為我老闆
    找我！(證人)：不然妳直接過去，如果沒有看到我們就先開
    包廂阿！(被告)：不用啦！我在下面等你們就好了阿！(證
    人) ：了解。」
  (4)99年3月12日下午13時4分52秒：「(被告)：我現在在全家那
    邊。(證人)：我們沒有在那邊欸，上次玩牌那邊欸！(被告)
    ：要在那邊喔？很遠欸！(證人)：我姐說要在那邊玩阿，比
    較安全阿！(被告)：我不覺得安全阿，昨天事情才上新聞而
    已！(證人)：什麼事情？(被告)：阿峰那個阿！(證人)：玩
    牌而已跟那個哪有關係！(被告)：嗯。」
  (5)99年3月12日下午5時50分34秒：「(證人)：妳約妳朋友出來
    ！(被告)：我現在在忙欸！(證人)：不然幾點？(被告)：你
    叫阿峰聽。(證人)：妳等一下。(阿峰)：怎樣？(被告)：你
    為什麼沒出現？(阿峰)：等那麼久了我當然回去洗澡阿！(
    被告)：亂講！我有跟他講我要下去南部一趟喔，我是幫人
    家下去的，所以我要對帳。(阿峰)：現在呢？(被告)：現在
    我要拿東西給朋友所以才那個，我剛剛有打給你了阿！(阿
    峰)：我關機了阿！幾點？(被告)：我說我要拿一樣很好吃
    的東西給你，叫他打給你。(阿峰)：對阿幾點？(被告)：真
    的要7點。(阿峰)：好我等妳。」
    自上開通聯譯文中，均未提及關於購買毒品之數量金額等內
    容事項，與一般聯絡交易毒品之對話內容不合，則上開通聯
    譯文內容，至多僅得證明被告有與證人鄒智然聯絡見面之事
    實，尚無從佐證被告有與證人鄒智然交易毒品甲基安非他命
    之事實。
  此外，被告於99年6月10日檢察官訊問時證稱：「(是否曾向
    )伍權峰、馬妞買過海洛因、安非他命？)...第1、2次是我
    打電話給國泰、山豬，國泰、山豬帶我到文心會館8樓，由
    國泰、山豬打電話聯繫伍權峰、馬妞。...第3次是我打電話
    給國泰、山豬，...第4次因為警察在找伍權峰、馬妞，所以
    國泰、山豬告訴我，以後買毒品就找他們2個人，我是跟國
    泰、山豬聯絡，由國泰、山豬拿毒品給我」等語(見偵字第
    13789號卷第60頁)，證人鄒智然亦坦承其綽號為「國泰」(
    見原審卷第100頁背面、本院100年6月23日審判筆錄第4頁)
    ，則證人鄒智然嗣於99年6月24日經檢察官提訊並問及有無
    販賣毒品給被告等情，顯係因被告先供出綽號「國泰」之證
    人鄒智然所致，證人鄒智然自非無因而挾怨反咬被告之可能
    ，其證詞自難採為不利被告認定之證據。況證人鄒智然為施
    用毒品之人，其之憑信性較通常一般人低，其指證之真實性
    有待其他必要之證據加以補強，惟本案此部分之案內資料，
    僅有證人鄒智然之上開證述，而上開通訊監察譯文、通聯紀
    錄亦難認與被告此部分被訴之犯行有關，復無相關之毒品、
    帳冊等物品扣案佐證，故本案並無任何補強證據可資證明證
    人鄒智然之上開證述與事實相符。
  依舉證分配之法則，對於被告之成罪事項，應由檢察官負舉
    證義務，檢察官無法舉證使本院產生無合理懷疑之確信心證
    ，縱被告所辯不足採信，亦不得因此反面推論被告之罪行成
    立，致違刑事舉證分配之法則。本案此部分檢察官既不能舉
    證證明被告陳妙雯上揭之販賣第二級毒品甲基安非他命予證
    人鄒智然之行為，而使本院產生無庸置疑之明確心證，則本
    案此部分依罪疑唯有利於被告原則，自不得對被告為有罪之
    認定。此外，本院在得依或應依職權調查證據之範圍內，復
    查無其他積極明確之證據，足以認定被告有此部分檢察官所
    指之罪行，自屬不能證明被告犯罪。從而，本案此部分要屬
    不能證明被告犯罪，原審未能詳察，遽就此部分予以論罪科
    刑，即有未合。檢察官上訴意旨以原判決此部分之量刑過輕
    為由而提起上訴，雖無理由，但被告上訴否認此部分之犯罪
    ，即有理由，自應由本院將原判決關於被告陳妙雯販賣第二
    級毒品論罪暨定應執行刑部分撤銷，而為被告無罪之判決。
  至被告陳妙雯辯稱：伊有轉讓1次第二級毒品安非他命給證
    人鄒智然，時間是在99年3月12日晚上21時左右，地點是在
    臺中市○○路與大雅路口附近之文心會館大樓8樓，數量是
    足夠供給1次施用之份量部分，經原審傳喚證人唐政裕查證
    ，經具結後實施隔離訊問證稱情節，舉凡如前往時間、地點
    、是否一起上樓、上樓停留時間長短、在場人員、在房間內
    被告陳妙雯是否洗澡、有無幫被告陳妙雯攜帶換穿之衣物上
    樓、離場時間、離場方式等事項，均與被告陳妙雯所供述情
    節不符，足見證人唐政裕之證言顯係迴護被告之詞，委無足
    取。惟被告否認犯罪事實所持之辯解，縱屬不能成立，如無
    積極證據足以證明其犯罪行為，自不能以推測或擬制之方法
    ，以為裁判基礎。本院既認不能證明被告陳妙雯有販賣第二
    級毒品甲基安非他命之行為，自難以其此部分之辯解不可採
    ，即認定其有上開販賣第二級毒品之犯行，附此說明。
據上論斷，應依刑事訴訟法第368條、第369條第1項前段、第364
條、第301條第1項，刑法第11條前段、第51條第5款，判決如主
文。
本案經檢察官卓春蓮到庭執行職務。
中    華    民    國   100    年    7     月    7     日
            刑事第五庭  審判長法  官  趙  春  碧
                              法  官  卓  進  仕
                              法  官  林  宜  民
以上正本證明與原本無異。
如不服本判決應於收受送達後10日內向本院提出上訴書狀，其未
敘述上訴之理由者，並得於提起上訴後10日內向本院補提理由書
（均須按他造當事人之人數附繕本）「切勿逕送上級法院」。

                              書記官  吳  雅  菁
中    華    民    國   100    年    7     月    7     日